臺灣高等法院刑事判決　　　　　　　　94年度上易字第1957號
上　訴　人　臺灣桃園地方法院檢察署檢察官
被　　　告　甲○○
上列上訴人因被告竊盜案件，不服臺灣桃園地方法院94年度易字
第917號，中華民國94年10月4日第一審判決（起訴案號：臺灣桃
園地方法院檢察署94年度速偵字第214號），提起上訴，本院判
決如下：
    主  文
原判決撤銷。
甲○○攜帶兇器竊盜，處有期徒刑陸月，如易科罰金，以參佰元
折算壹日。扣案之鐵剪壹支沒收。
    事  實
一、甲○○為佳興開發視訊工程有限公司（以下簡稱佳興公司）
    僱用之員工，得知佳興公司之上游廠商台灣固網股份有限公
    司（以下簡稱台固公司），接獲台灣電力股份有限公司桃園
    區營業處（以下簡稱台電公司桃園營業處）「配電饋線自動
    化資訊末端設備建置工程」之承包商樂士電機股份有限公司
    （以下簡稱樂士公司）之通知，要求台固公司配合調整附掛
    纜線孔位，以利樂士公司上開工程佈放光纖。台固公司接獲
    通知後即轉知佳興公司與台電公司及樂士公司配合辦理。甲
    ○○因認有可趁之機，意圖為自己不法之所有，於民國94年
    6 月5日（星期日）下午3時30分許，駕駛車牌號碼EV-1773
    號自用小貨車，攜帶其所有對人生命、身體具有危險性堪為
    兇器之鐵剪1支，前往桃園縣中壢市○○里○○○○路段，
    以鐵剪剪取方式竊取台電公司所有電纜線約120公尺，置放
    在貨車上，於載離現場之際，為警當場查獲，並扣得鐵剪1
    支。
二、案經桃園縣政府警察局中壢分局報告臺灣桃園地方法院檢察
    署檢察官偵查起訴。
    理  由
一、訊之被告甲○○坦承剪取台電公司桃園縣中壢市○○里○○
    ○○路段之電纜線，惟辯稱：佳興公司接到上游廠商台固公
    司之通知，清除上開路段台電公司電線桿之孔位，經老板黃
    湘彬指示前往清除電線桿之孔位，拆除之電纜線係廢電纜線
    云云。
二、經查：
１、被告經查獲剪取台電公司桃園縣中壢市○○里○○○○路段
    之電纜線，有照片4幀在卷可稽（偵查卷第13頁、第14頁）
    ，並有被告所有之鐵剪1支扣案可證，及贓物認領保管單1紙
    附卷可考。
２、證人即台電公司之搶修人員乙○○證稱：其到派出所看到被
    告剪下之電纜線上有台電公司「ＴＴＣ」的符號，確認係台
    電公司之電纜線，再到現場發現約3根電線桿之電線被剪；
    是路燈專用線，不是一般之光纖纜線，剪斷之後路燈就不亮
    等語（原審卷第15頁、第16頁），再依台電公司桃園營業處
    94年12月8日函稱本案台電公司領回之電纜線，係專供路燈
    使用之纜線，並非廢棄之電纜線，有該函件附本院卷可按，
    是被告辯稱其所清除者係台電公司之廢電纜云云，並無可採
    。被告於本院提出案發現場路段日、夜路燈照明之照片，辯
    稱路燈依然照明，其剪除之電纜線非路燈之纜線，惟被告之
    照片係事後拍攝之照片，不能證明案發時路燈電纜線未經被
    告剪取之狀態，此照片尚難據為有利被告之認定。
３、台電公司上開函件另稱台固公司與台電公司纜線附掛承諾書
    ，係確實遵守經濟部與交通部會銜訂頒之「電業線路與電信
    線交叉並行細則」第18條之規定，台固公司有義務配合拆遷
    佔用台電公司桿線架設位置之該公司纜線，而無權清除台電
    公司之電纜線，有上開函件可稽，是佳興公司縱承纜台固公
    司之工程配合調整附掛纜線孔位，然僅能配合拆遷佔用台電
    公司桿線架設位置之電纜線，而無權清除台電公司之電纜線
    。況依被告提出台固公司陳雲金於接獲樂士公司林仁偉電子
    郵件後，寄予佳興公司等之電子郵件載明桃園、中壢路段需
    移光纖路段多有附掛，請先行勘查，再和台電公司及樂士公
    司研究「配合」方式，有該份電子郵件在卷可參（原審卷第
    32頁），是依該函件，佳興公司並無權剪除台電公司之電纜
    線，而僅係配合台電公司及其廠商樂士公司之作業。再依證
    人即台固公司員工陳雲金證稱：台固公司與台電公司簽立有
    關附掛纜線之契約規定，要配合台電公司之工程，移動或拆
    除台固公司之電纜線，沒有任何依據於移動或拆除台固公司
    之纜線時，可移除或拆除台電公司之電纜線，故基本上不會
    移動台電公司之電纜線等語（原審卷第21頁、第22頁）。是
    被告辯稱受台固公司通知而清除電線桿孔位時，清除台電公
    司之廢棄電纜線云云，並不足取。
４、再依被告之老板黃湘彬證稱：一般到現場勘查係開公司之工
    程車，被告週日前往案發現場勘查如果有打卡就給加班費，
    確定要施作處理電纜線之前，要向上游廠商報告開工時間、
    車輛數量及人員，被告在公司擔任主任，任職近3年，應知
    施作此工程之前要先知會上游廠商等語（原審卷第18頁、第
    19頁），而被告於假日前往案發現場施作，係駕駛自己之小
    貨車，復未依規定通知上游廠商台固公司相關之施工時間、
    車輛數量、人員，被告所為亦與其通常業務行為有違，其辯
    稱係執行業務清除電線桿孔位而剪除電纜線云云，並不可採
    。
５、綜上，事證明確，被告犯行堪以認定，應依法論科。
三、按刑法第321條第1項第3款之攜帶兇器竊盜罪，係以行為人
    攜帶兇器竊盜為其加重條件，此所謂兇器，其種類並無限制
    ，凡客觀上足對人之生命、身體、安全構成威脅，具有危險
    性之兇器均屬之，且祇須行竊時攜帶此種具有危險性之兇器
    為已足，並不以攜帶之初有行兇之意圖為必要。有最高法院
    79年台上字第5253號判例可資參照。鐵剪為足以殺傷人生命
    、身體之器械，顯為具有危險性之兇器。是核被告所為，係
    犯刑法第321條第1項第3款之攜帶兇器竊盜罪。
四、原審 (1)就被告涉嫌加重竊盜犯行未詳予審究，遽為無罪之
    諭知，尚有未洽；(2)未經參與審理之法官參與判決者，其判
    決當然違背法令，刑事訴訟法第379條第13款定有明文。經
    核閱原審94年9月20日審判筆錄之記載（原審卷第13頁），
    該次期日係由法官孫惠琳、林惠霞、賴淑美出庭審理，惟原
    判決書法院組織欄卻記載由法官孫惠琳、林惠霞、「劉為丕
    」判決，則劉為丕法官係未參與審理之法官而參與判決，依
    首開規定，原判決自屬違背法令。檢察官上訴指摘原判決不
    當，為有理由，自應由本院予以撤銷改判。爰審酌被告犯罪
    之動機、手段、犯罪所得暨犯罪後之態度等一切情狀，量處
    有期徒刑6月，並諭知易科罰金之折算標準。扣案之鐵剪1支
    係被告所有，供犯罪所用之物，依刑法38條第1項第2款之規
    定諭知沒收。
據上論斷，應依刑事訴訟法第369條第1項前段、第364條、第299
條第1項前段、刑法第321條第1項第3款、第41條第1項前段、第
38條第1項第2款、罰金罰鍰提高標準條例第2條，判決如主文。
本案經檢察官柯麗鈴到庭執行職務。
中　　華　　民　　國　　94　　年　　12　　月　　30　　日
　　　　　　　　　刑事第十六庭  審判長法　官　曾德水
　　　　　　　　　　　　　　　　　　  法　官  范清銘
　　　　　　　　　　　　　　　　　　  法　官  杜惠錦
以上正本證明與原本無異。
不得上訴。
                                      書記官  楊秋鈴
中　　華　　民　　國　　95　　年　　1 　　月　　2 　　日
附錄：本案論罪科刑法條全文
刑法第321條第1項第3款
中華民國刑法第321條
犯竊盜罪而有左列情形之一者，處六月以上、五年以下有期徒刑
：
三  攜帶兇器而犯之者。
